# 会计估计还是会计差错

提问人：z239239 时间：2013-01-11 21:49:17
个人觉得：如果在 2011 年，根据当时所获取的信息确实无法准确判断可以适用15%的税率，应当不构成前期差错，故不能追溯调整。

回答人：chenyiwei
赞同此观点。关于会计估计变更和会计差错的区分，请参阅《计学撮要》P388～ 391 。